nl: Sportartikelen > Fitness- en algemene trainingsapparaten > Cardio > Accessoires en onderdelen voor cardioapparaten: Accessoires en onderdelen voor crosstrainers; Accessoires en onderdelen voor hometrainers; Accessoires en onderdelen voor rebounders en minitrampolines; Accessoires en onderdelen voor roeiapparaten; Accessoires en onderdelen voor trapklimmers en -steppers; Accessoires en onderdelen voor tredmolens
pt-BR: Artigos esportivos > Equipamentos de fitness e exercícios gerais > Cardio > Acessórios e peças para máquinas de cardio: Acessórios e peças para aparelho elíptico; Acessórios e peças para bicicletas ergométricas; Acessórios e peças para mini trampolins e jump; Acessórios e peças para máquinas de remo; Acessórios e peças para simuladores de escada; Acessórios e peças para esteira
en: Sporting Goods > Fitness & General Exercise Equipment > Cardio > Cardio Machine Accessories & Parts: Elliptical Trainer Accessories & Parts; Exercise Bike Accessories & Parts; Rebounder & Mini Trampoline Accessories & Parts; Rowing Machine Accessories & Parts; Stair Climber & Stepper Accessories & Parts; Treadmill Accessories & Parts
de: Sportartikel > Fitness- & allgemeine Trainingsgeräte > Cardio > Zubehör und Teile für Cardiogeräte: Zubehör und Teile für Crosstrainer; Zubehör und Teile für Heimtrainer; Zubehör & Ersatzteile für Rebounder & Minitrampoline; Zubehör und Teile für Rudergeräte; Zubehör und Teile für Treppensteiger und Stepper; Zubehör und Teile für Laufbänder
th: อุปกรณ์กีฬา > อุปกรณ์ออกกำลังกายทั่วไปและฟิตเนส > คาร์ดิโอ > อุปกรณ์เสริมและอะไหล่เครื่องคาร์ดิโอ: อุปกรณ์เสริมและอะไหล่เครื่องอิลิปทิคัล; อุปกรณ์เสริมและอะไหล่จักรยานออกกำลังกาย; อะไหล่และอุปกรณ์เสริมแทรมโพลีนขนาดเล็กและรีบาวน์เดอร์; อุปกรณ์เสริมและอะไหล่เครื่องพายเรือ; อุปกรณ์เสริมและอะไหล่เครื่องปีนบันไดและสเตปเปอร์; อุปกรณ์เสริมและอะไหล่ลู่วิ่ง
bg-BG: Спортни стоки > Оборудване за фитнес и общи упражнения > Кардио тренировки > Аксесоари и части за машини за кардио: Аксесоари и части за елиптичен тренажор; Аксесоари и части за велоергометър; Аксесоари и резервни части за мини батути и трамплини; Аксесоари и части за гребни тренажори; Аксесоари и части за уреди за изкачване на стълби и степери; Аксесоари и части за бягащи пътеки
hu: Sportszerek > Fitnesz és általános edzőfelszerelés > Kardió > Kardiógép-kiegészítők és -alkatrészek: Elliptikustréner-kiegészítők és -alkatrészek; Szobakerékpár-kiegészítők és -alkatrészek; Rebounder és minitrambulin kiegészítők és alkatrészek; Evezőgép-kiegészítők és -alkatrészek; Lépcsőzőgép- és taposógép-kiegészítők és -alkatrészek; Futópad-kiegészítők és -alkatrészek
da: Sportsartikler > Fitness og almindeligt træningsudstyr > Cardio > Tilbehør og dele til cardiomaskiner: Tilbehør og dele til crosstrainer; Tilbehør og dele til motionscykler; Tilbehør og reservedele til reboundere og minitrampoliner; Tilbehør og dele til romaskiner; Tilbehør og dele til trappe- og stepmaskiner; Løbebånd – tilbehør og dele
sl-SI: Športna oprema > Oprema za fitnes in splošno vadbo > Kardio > Dodatki in deli za kardio naprave: Dodatki in deli za eliptične trenažerje; Dodatki in deli za sobna kolesa; Dodatki in deli za odbijalce in mini trampoline; Dodatki in deli za veslaške naprave; Dodatki in deli za fitnes stopnice in steperje; Dodatki in deli za tekalne steze
sv: Sportartiklar > Fitness- och allmän träningsutrustning > Konditionsträning > Tillbehör och delar till konditionsträningsmaskiner: Tillbehör och delar till ellipstränare; Tillbehör och delar till motionscykel; Tillbehör och reservdelar för fitness- och minitrampoliner; Tillbehör och delar till roddmaskiner; Tillbehör och delar till trappmaskiner; Tillbehör och delar till löpband
fi: Urheilutarvikkeet > Kuntoilu- ja yleiskuntolaitteet > Kestävyysurheilu > Kestävyysurheilulaitteiden lisätarvikkeet ja -osat: Crosstrainerin lisätarvikkeet ja -osat; Kuntopyörän lisätarvikkeet ja -osat; Minitrampoliinien lisävarusteet ja varaosat; Soutulaitteiden lisätarvikkeet ja -osat; Porraslaitteiden ja stepperien lisätarvikkeet ja -osat; Juoksumaton lisätarvikkeet ja -osat
vi: Dụng cụ thể thao > Thiết bị tập thể thao & thể dục tổng hợp > Bài tập dành cho tim > Phụ kiện và bộ phận máy tập tim mạch: Phụ kiện & bộ phận máy tập đạp xe elip; Phụ kiện và bộ phận xe đạp tập thể dục; Phụ tùng & phụ kiện bạt nhún lò xo mini; Phụ kiện và bộ phận máy tập chèo thuyền; Phụ kiện & bộ phận máy tập leo cầu thang; Phụ kiện & bộ phận máy tập chạy bộ
zh-TW: 體育用品 > 健身及一般運動器材 > 心肺運動 > 心肺訓練器材配件/零件: 橢圓機配件/零件; 健身車配件; 健身彈跳床與迷你彈跳床配件與零件; 划船機訓練器材配件/零件; 登山機配件/零件; 跑步機配件/零件
ro-RO: Articole sportive > Echipamente pentru fitness și exerciții fizice > Cardio > Accesorii și piese pentru aparate de fitness: Accesorii și piese pentru biciclete eliptice; Accesorii și piese pentru biciclete statice; Accesorii și piese de schimb pentru rebounder și minitrambuline; Accesorii și piese pentru aparate de vâslit; Accesorii și piese pentru scări rulante și steppere pentru fitness; Accesorii și piese pentru benzi de alergare
es: Equipamiento deportivo > Equipos de fitness y ejercicio general > Cardio > Accesorios y piezas para máquinas cardiovasculares: Accesorios y piezas para bicicleta elíptica; Accesorios y piezas para bicicletas estáticas; Accesorios y piezas para rebotadores y minitrampolines; Accesorios y piezas para máquinas de remo; Accesorios y piezas para stepper y máquina de subir escalones; Accesorios y piezas para cintas de correr
sk-SK: Športový tovar > Vybavenie na fitness a cvičenie > Kardio cvičenie > Príslušenstvo a diely kardio prístrojov: Príslušenstvo a diely pre eliptický trenažér; Príslušenstvo a diely pre rotopedy; Príslušenstvo a náhradné diely pre trampolíny a mini trampolíny; Príslušenstvo a diely pre veslovacie trenažéry; Príslušenstvo a diely pre nekonečné schody a stepery; Príslušenstvo a diely pre bežecké pásy
it: Articoli sportivi > Attrezzature per fitness e esercizi generali > Cardio > Accessori e ricambi per macchine cardio: Accessori e parti per trainer ellittico; Accessori e parti per cyclette; Accessori e ricambi per mini trampolini e rebounder; Accessori e parti per vogatore; Accessori e ricambi per montascale e stepper; Accessori e parti del tapis roulant
ko: 스포츠용품 > 피트니스/일반 운동 장비 > 카디오 > 카디오 머신 부대용품/부품: 일립티컬 트레이너 부대용품/부품; 실내 자전거 부대용품/부품; 리바운더 및 미니 트램펄린 액세서리 및 부품; 로잉 머신 부대용품/부품; 스테어 클라이머/스테퍼 부대용품/부품; 트레드밀 부대용품/부품
pt-PT: Artigos de desporto > Equipamentos para fitness e exercícios gerais > Cardiofitness > Acessórios e peças para máquina de cardiofitness: Acessórios e peças para bicicleta elíptica; Acessórios e peças para bicicleta de exercício; Acessórios e peças para minitrampolins; Acessórios e peças para máquina de remo; Acessórios e peças para máquina de escadas e stepper; Acessórios e peças para passadeira rolante
pl: Sprzęt sportowy > Sprzęt fitness i ogólny do ćwiczeń > Trening kardio > Akcesoria i części do urządzeń cardio: Akcesoria i części do trenażerów eliptycznych; Akcesoria i części do rowerów treningowych; Akcesoria i części do mini trampolin i trampolin fitness; Akcesoria i części do trenażerów wioślarskich; Akcesoria i części do schodołazów i stepperów; Akcesoria i części do bieżni
ru: Спортивные товары > Фитнес и физические упражнения > Кардиотренировки > Аксессуары и детали для кардиотренажеров: Аксессуары и детали для эллиптических тренажеров; Аксессуары и детали для велотренажеров; Аксессуары и запчасти для мини-батутов и ребаундеров; Аксессуары и детали для гребных тренажеров; Аксессуары и детали для тренажеров-лестниц и степперов; Аксессуары и детали для беговых дорожек
ja: スポーツ用品 > フィットネス・一般的な運動器具 > 有酸素運動 > カーディオマシン関連用品・部品: エリプティカルマシン関連用品・部品; エアロバイク関連用品・部品; リバウンダー・ミニトランポリン用アクセサリー・部品; ローイングマシン関連用品・部品; ステアクライマー・ステッパー関連用品・部品; トレッドミル関連用品・部品
nb: Sportsutstyr > Utstyr for fitness- og generell trening > Kardio > Tilbehør og deler til kardiomaskiner: Tilbehør og deler til ellipsemaskiner; Tilbehør og deler til ergometersykler; Tilbehør og deler til minitrampoliner og reboundere; Tilbehør og deler til romaskiner; Tilbehør og deler til trappe- og stepmaskiner; Tilbehør og deler til tredemøller
el: Αθλητικά είδη > Εξοπλισμός για γενική άσκηση & φυσική κατάσταση > Ασκήσεις καρδιοαναπνευστικής άσκησης > Αξεσουάρ & ανταλλακτικά για μηχανήματα καρδιοαναπνευστικής άσκησης: Αξεσουάρ & εξαρτήματα για ελλειπτικά μηχανήματα; Αξεσουάρ και εξαρτήματα ποδηλάτου γυμναστικής; Αξεσουάρ και ανταλλακτικά μίνι τραμπολίνων και rebounder; Αξεσουάρ & ανταλλακτικά κωπηλατικών μηχανημάτων; Αξεσουάρ & εξαρτήματα για αναρριχητήρα με σκάλες & βηματιστήρα (Stair Climber & Stepper); Αξεσουάρ και εξαρτήματα διαδρόμων γυμναστικής
fr: Équipements sportifs > Équipement de fitness et d’exercice général > Cardio > Accessoires et pièces pour machines cardio: Accessoires et pièces pour vélo elliptique; Accessoires et pièces pour vélos d’exercice; Pièces et accessoires pour mini-trampolines et rebondeurs; Accessoires et pièces pour rameurs; Accessoires et pièces pour simulateurs d’escaliers et steppers; Accessoires et pièces pour tapis roulant
cs: Sportovní potřeby > Vybavení pro fitness a běžné cvičení > Kardio > Trenažery – příslušenství a díly: Eliptické trenažery – příslušenství a díly; Rotopedy – díly a příslušenství; Příslušenství a náhradní díly k mini trampolínám; Veslovací trenažéry – příslušenství a díly; Steppery – příslušenství a díly; Běžecké trenažéry – příslušenství a díly
hr-HR: Sportska oprema > Oprema za fitness i tjelovježbu > Kardio > Pribor i dijelovi za kardio sprave: Dodaci i dijelovi za eliptični trenažer; Dodaci i dijelovi za sobne bicikle; Dodaci i dijelovi za odbijajuću mrežu i mini trampolin; Pribor i dijelovi za sprave za veslanje; Dodaci i dijelovi za stepere i simulatore za penjanje; Dodaci i dijelovi za trake za trčanje
zh-CN: 体育用品 > 健身与一般运动器材 > 有氧运动 > 有氧运动器械配件/零件: 椭圆机配件/零件; 健身车配件/零件; 蹦床与迷你蹦床配件及零件; 划船机配件/零件; 爬楼梯机/踏步机配件/零件; 跑步机配件/零件
lt-LT: Sporto prekės > Fitneso ir bendrojo pobūdžio treniruočių įranga > Kardiotreniruotės > Kardiotreniruoklių priedai ir dalys: Elipsinių treniruoklių priedai ir dalys; Dviračių treniruoklių priedai ir dalys; Atšokimo treniruoklių ir mini batutų aksesuarai ir dalys; Irklavimo treniruoklių priedai ir dalys; Laiptų ir žingsniavimo treniruoklių priedai ir dalys; Bėgimo takelių priedai ir dalys
tr: Spor Malzemeleri > Fitness ve Genel Egzersiz Ekipmanları > Kardiyo > Kardiyo Makinesi Aksesuarları ve Parçaları: Eliptik Bisiklet Aleti Aksesuarları ve Parçaları; Egzersiz Bisikleti Aksesuarları ve Parçaları; Fitness trambolini ve mini trambolin aksesuarları ve parçaları; Kürek Makinesi Aksesuarları ve Parçaları; Merdiven Tırmanıcı ve Step Aksesuarları ve Parçaları; Koşu Bandı Aksesuarları ve Parçaları